【裁判字號】    95,訴,150
【裁判日期】    950317
【裁判案由】    毒品危害防制條例
【裁判全文】
臺灣臺北地方法院刑事判決               95年度訴字第150號
公  訴  人  臺灣臺北地方法院檢察署檢察官
被      告  甲○○
上列被告因違反毒品危害防制條例案件，經檢察官提起公訴（94
年度毒偵字第3352、3653號），本院判決如下：
    主  文
甲○○連續施用第二級毒品，累犯，處有期徒刑柒月。扣案安非
他命吸食器貳組、殘渣袋壹個均沒收。
被訴連續施用第一級毒品部分，免訴。
    事  實
一、甲○○前因施用毒品案件，經本院裁定送觀察、勒戒後，認
    無繼續施用之傾向，由臺灣高等法院以87年度上訴字第1830
    號判決免刑確定；又因施用毒品案件，經本院裁定送觀察、
    勒戒後，認無繼續施用傾向，經臺灣臺北地方法院檢察署檢
    察官於民國88年6月25日以88年度偵字第12813號案件為不起
    訴處分確定。復因施用第二級毒品安非他命，經本院以89年
    度簡字563號判處有期徒刑5月確定，並由本院另以89年度毒
    聲字第1943號裁定令入戒治處所施以強制戒治，後經本院以
    90年度毒聲字第397 號裁定停止戒治，所餘戒治期間付保護
    管束，惟甲○○復於保護管束期間內，再因施用第二級毒品
    案件，經本院以91年度簡字第38號判處有期徒刑6 月確定。
    再因施用第一級毒品案件，經本院以91年度訴字第239 號判
    處有期徒刑8 月確定，另因違反廢棄物清理法等案件，經臺
    灣士林地方法院以92年度訴字第165號判處有期徒刑1年4 月
    確定。上開三罪經臺灣士林地方法院以93年度聲字第824 號
    定應執行刑2年5月確定，於93年5 月26日縮刑假釋出監，縮
    刑期滿日期為同年11月16日，其假釋未經撤銷而以已執行論
    。詎甲○○猶不知悔改，於前開有期徒刑執行完畢後5 年內
    ，復基於施用第二級毒品安非他命之概括犯意，自94年11月
    8日起至同年月15日止，連續在臺北市○○區○○路191號住
    處施用安非他命2次。嗣於94年11月16日下午2時許，為警持
    搜索票在前開住處查獲，並扣得安非他命吸食器2 組、殘渣
    袋1個等物，始查知上情。
二、案經臺北市政府警察局萬華分局報告臺灣臺北地方法院檢察
    署檢察官偵查起訴。
    理  由
壹、有罪部分：
一、上揭事實，業據被告甲○○於警詢、偵訊及本院審理時均坦
    承不諱，且被告警詢後所採之尿液，經送驗結果，確呈安非
    他命陽性之反應，亦有臺灣檢驗科技股份有限公司94年12月
    1日濫用藥物檢驗報告書1紙在卷可稽（94年度毒偵字第3653
    號第56頁）。此外，並有安非他命吸食器2組、殘渣袋1個等
    物扣案可資佐證。綜此，由上開補強證據，足證被告之自白
    核與事實相符，被告確有施用第二級安非他命之犯行。是本
    件事證明確，被告犯行堪以認定，應予依法論科。
二、核被告施用安非他命所為，係犯毒品危害防制條例第10條第
    2 項之施用第二級毒品罪。其持有安非他命係供自己施用所
    用，應為高度之施用毒品犯行所吸收，不另論罪。而被告先
    後2 次施用安非他命之犯行，時間緊接，所犯係構成要件相
    同之罪名，參以毒品具有成癮性，戒治不易，被告顯係基於
    概括犯意反覆為之，應依連續犯規定論以一罪，並加重其刑
    。起訴書意旨雖認被告僅於94年11月16日前96小時內某時施
    用安非他命1次，惟本院認被告係連續施用2次，已如前述，
    基於裁判上一罪之關係，本院自應併予審究。又被告前有如
    事實欄所載之前科，此有臺灣高等法院被告全國前案紀錄表
    1份在卷供參，則被告於5年內再犯本件有期徒刑以上之罪，
    為累犯，依法加重其刑。被告同時有2 種刑之加重事由，應
    依刑法第70條規定遞加之。爰審酌：(一)被告係國中畢業之學
    歷，為本件犯行時無業，智識程度非高；(二)被告前已有觀察
    、勒戒及強制戒治之經驗，仍未能戒除惡習，連續施用毒品
    安非他命之犯罪動機、手段及目的，其抗拒毒品之意志力顯
    然薄弱；(三)被告有施用毒品之慣行，惟僅戕害自身身體之健
    康，為本件施用毒品行為時並未據此為其他犯行之危害程度
    ；(四)被告犯後已坦承犯行，顯有悔意之態度等一切情狀，量
    處如主文所示之刑。扣案安非他命吸食器2組、殘渣袋1個等
    物，並非專供施用毒品之物，惟係供被告施用安非他命所用
    之物，且為其所有，業據被告供承在卷，應依刑法第38條第
    1項第2款宣告沒收之。
貳、免訴部分：
一、公訴意旨略以：被告基於施用第一級毒品海洛因之概括犯意
    ，自94年2 月間某日起至94年11月16日前26小時某時止，在
    其前開住處，以海洛因加水溶解稀釋，置於注射針筒內而注
    射皮下靜脈之方式，連續施用海洛因多次，因認被告涉犯毒
    品危害防制條例第10條第1項之施用第一級毒品罪嫌等語。
二、按案件曾經判決確定者，依刑事訴訟法第302條第1款之規定
    ，法院即應為免訴之判決。是以，對於已經提起公訴或自訴
    之同一案件，在同一法院重行起訴者，倘先行起訴或自訴部
    分，業經實體上之判決確定，則重行起訴部分，即應為免訴
    之判決，而無諭知不受理之可言。此項原則，不論實質上之
    一罪，或想像競合犯、牽連犯、連續犯等裁判上之一罪，其
    一部事實已經判決確定者，對於構成一罪之其他部分，均有
    其適用，此乃因基於審判上不可分之關係，在審理事實之法
    院，對於全部犯罪事實，本應依法均予審判，故其判決確定
    之既判效力，自應及於全部之犯罪事實，若在最後審理事實
    法院宣示判決後，始行發生之事實，既非該法院所得審判，
    即為該案判決之既判力所不能及。是既判力對於時間效力之
    範圍，係以最後審理事實法院之宣示判決日為判斷之標準，
    得上訴於第二審之第一審刑事判決，如未據上訴，其既判力
    之時點，自應至宣判之日，最高法院82年臺上字第3275號判
    決、84年臺非字第265號判決及82年度第4次刑事庭會議決議
    意旨可資參照。
三、查被告前因施用第一級毒品海洛因案件，已經本院94年度訴
    字第914號判處有期徒刑10月確定，有卷附判決書1紙、臺灣
    高等法院被告全國前案記錄表1 份可稽。該確定判決認定被
    告係自94年2月間某日起，至同年6月23日晚間9 時許，連續
    施用第一級毒品海洛因。前開判決之宣示判決日為94年12月
    14日。是倘與上開認定事實具有連續犯裁判上一罪關係之事
    實，且在前開確定判決宣示之日前所發生者，揆諸前揭規定
    及判決意旨所示，自為前開確定判決既判力效力所及，不能
    再為實體裁判，而應為免訴之判決。
四、本件公訴意旨認被告係自94年2 月間某日起至同年11月16日
    前26小時內某時止，在被告所有上開住處連續施用第一級毒
    品海洛因，此業經被告迭於警、偵訊及本院審理時均坦認屬
    實，復有卷附台灣檢驗科技股份有限公司濫用藥物尿液檢驗
    報告1紙、扣案第一級毒品海洛因1包（淨重0.01公克）及海
    洛因注射針筒3支、海洛因殘渣袋1個、法務部調查局鑑定通
    知書1 紙等物附卷可佐，被告此部分犯罪事實堪以認定。惟
    上揭犯罪事實之發生日，恰在前開確定判決宣示判決日之前
    ，且衡諸施用毒品具有成癮性、依賴性，公訴意旨所認之犯
    罪事實發生時間，又與前開確定判決認定施用毒品事實發生
    時間相去非遠，是被告於前開確定判決所認定及本件公訴意
    旨所指施用第一級毒品之犯行，顯係基於概括犯意而為之，
    屬連續犯之裁判上一罪關係。綜此，足見公訴意旨所指之犯
    罪事實，業為前揭確定判決效力所及，本院自不得為實體上
    之判決，揆諸前揭規定及判決意旨所示，應逕為諭知免訴之
    判決。
據上論斷，應依刑事訴訟法第299條第1項前段、第302條第1款，
毒品危害防制條例第10條第2 項，刑法第11條前段、第56條、第
47條、第38條第1項第2款，判決如主文。
本案經檢察官李傳侯到庭執行職務。
中    華    民    國    95    年    3    月    17    日
                  刑事第六庭審判長法  官  周占春
                                  法  官  林晏如
                                  法  官  林孟皇
本正本證明與原本無異。
如不服本判決，應於送達後10日內向本院提出上訴狀。
                                  書記官  宋德華
中    華    民    國    95    年    3    月    17    日
附錄本案論罪科刑法條全文：
毒品危害防制條例第10條
施用第一級毒品者，處六月以上五年以下有期徒刑。
施用第二級毒品者，處三年以下有期徒刑。


司法院資訊處製作；財團法人民間司法改革基金會備份。
